臺灣臺北地方法院民事裁定
111年度司字第138號
聲  請  人  楊岳修  

上列聲請人聲請選任相對人圓方創新股份有限公司臨時管理人事
件，本院裁定如下：
    主  文
聲請人應於收受本裁定送達後10日內，向本院預納選任臨時管理
人所需費用新臺幣18萬元。
    理  由
一、按董事會不為或不能行使職權，致公司有受損害之虞時，法
    院因利害關係人或檢察官之聲請，得選任一人以上之臨時管
    理人，代行董事長及董事會之職權。但不得為不利於公司之
    行為，公司法第208條之1第1項定有明文。經查，本件聲請
    人為相對人之股東，而相對人全體董事因遭主管機關限期改
    選未改選，已於民國111年7月1日當然解任，相對人目前無
    董事得以行使董事長或董事會之職權，又相對人原董事長林
    信全、董事李姵儀、總經理徐翊銘等涉嫌淘空相對人，目前
    正由司法單位調查中，且相對人現尚有多件訴訟案件繫屬於
    法院，倘未能有得行使董事長或董事會職權之人代表相對人
    ，將使相對人及股東有受損害之虞，則聲請人以利害關係人
    之身分，聲請為相對人選任臨時管理人代行使董事長或董事
    會職權，依上開法律規定，自屬有據。
二、次按，法院得按代行事務性質、繁簡、法人財務狀況及其他
    情形，命法人酌給第1項臨時董事相當報酬；其數額由法院
    徵詢主管機關、檢察官或利害關係人意見後定之，非訟事件
    法第64條第3項定有明文。又公司法、非訟事件法雖均未就
    股份有限公司臨時管理人之報酬給付加以規定，惟因法人臨
    時董事與股份有限公司臨時管理人之產生，均為董事不能行
    使職權，致公司有受損害之虞時，由法院因利害關係人之聲
    請而選任之，以代行董事之職權，其本質相同，故就股份有
    限公司臨時管理人報酬之給付，自得類推適用非訟事件法第
    64條第3項規定而定之。再按，第20條及前項以外之費用，
    聲請人未預納者，法院得拒絕其聲請，非訟事件法第26條第
    2項亦有明文。準此，臨時管理人之報酬乃選任臨時管理人
    所需費用，聲請人自應預納應給付臨時管理人之報酬。復以
    ，原告主張應選任公正、專業之律師或會計師擔任相對人之
    臨時管理人，本院審酌依相對人現狀，亟需會計或法律專長
    人士負責處理公司財務及訴訟等事宜，認以選任會計師或律
    師為相對人之臨時管理人，應有能力代行董事長及董事會之
    職權，確實保障相對人及股東之權益，較為適當。再衡酌相
    對人之公司規模及財務狀況、代行董事長或董事會職權之繁
    雜程度、相關訴訟可能審理之時程等，暫予估定臨時管理人
    酬金為新臺幣18萬元，爰依非訟事件法第26條第2項規定，
    命聲請人於收受本裁定送達後10日內預納上開金額；如逾期
    不預納，即駁回其選任臨時管理人之聲請。
三、爰裁定如主文。　　　　
中　　華　　民　　國　　111 　年　　8 　　月　　16　　日
                  民事第四庭    法　官　蕭涵勻
以上正本係照原本作成。
如不服本裁定應於送達後10日內向本院提出抗告狀，並繳納抗告
費新臺幣1,000元。
中　　華　　民　　國　　111 　年　　8 　　月　　16　　日
                                書記官  林立原